臺灣臺中地方法院刑事判決
111年度訴字第929號
公  訴  人  臺灣臺中地方檢察署檢察官
被      告  黃奕鴻



指定辯護人  本院公設辯護人賴忠杰  
上列被告因違反毒品危害防制條例等案件，經檢察官提起公訴（
111年度偵字第15961號、111年度偵緝字第422號、第423號），
本院判決如下：
    主  文
黃奕鴻共同犯運輸第二級毒品罪，處有期徒刑陸年。
扣案如附表編號2所示之物沒收銷燬；扣案如附表編號1所示之物
沒收。
    犯罪事實
一、黃奕鴻（綽號「雞腿」、通訊軟體telegram暱稱「混世大魔
    王」、facebook暱稱「黃洋蔥」），與李亮均（綽號「彈頭
    」、facebook暱稱「戚菈藍」，所涉犯行部分經臺灣高等法
    院臺中分院另案判決有罪）為朋友關係，劉侑昆（facebook
    暱稱「趙山河」，所涉犯行部分經本院另案判決有罪）則係
    李亮均之友人。因劉侑昆急缺用款，便透過李亮均詢問有無
    賺錢管道，黃奕鴻即表明若劉侑昆代收毒品包裹，可獲得新
    臺幣（下同）2萬元之代價。劉侑昆旋允諾李亮均表示願意
    為之。黃奕鴻明知大麻係毒品危害防制條例第2條第2項第2
    款所列管之第二級毒品，並為行政院依懲治走私條例第2條
    第3項授權公告之「管制物品管制品項及管制方式」所定之
    管制進出口物品，不得非法運輸及私運進口，竟與李亮均、
    劉侑昆共同基於運輸第二級毒品及私運管制物品進口之犯意
    聯絡，由黃奕鴻於民國110年8月間，以不詳方式向真實姓名
    年籍不詳、通訊軟體telegram暱稱「以色列」、「荷蘭」之
    人(下稱本案毒品上游)提供劉侑昆之英文姓名「LIU YU KUN
    」、所居住位於「臺中市○○區○○○巷0弄00號」地址供本案毒
    品上游使用，作為其收受自加拿大寄送大麻膏郵包之收件人
    及收貨地址。嗣本案毒品上游於110年8月間，將如附表編號
    2所示之大麻膏3瓶放入如附表編號1所示之郵包外盒內（郵
    包編號：EZ000000000CA），並委由不知情之國際郵務業者
    從加拿大私運至臺灣，而期間則由黃奕鴻指示李亮均追蹤該
    郵包之派送進度，並與劉侑昆保持聯繫。嗣於110年8月14日
    上午11時許，經財政部關務署臺中關（下稱臺中關）派駐臺
    中英才郵局關員拆包查驗上開郵包，發現內含有第二級毒品
    大麻膏3瓶(毛重670公克，無證據證明大麻純質淨重達20公
    克以上)，即將大麻膏予以查扣，並移請法務部調查局航業
    調查處調查，該處報請臺灣臺中地方檢察署檢察官指揮該處
    會同法務部調查局南投調查站、臺中關、臺中市政府警察局
    第一分局聯合調查，於110年8月27日9時50分許，在劉侑昆
    依黃奕鴻、李亮均指示自上開居住處走出簽領上開郵包後，
    在場埋伏之調查官當場拘提劉侑昆到案，經警詢問後，劉侑
    昆供出上情，警方再得劉侑昆同意，於同日10時30分許，至
    劉侑昆位於臺中市○○區○○○巷0弄00號住所執行搜索，扣得如
    附表編號1所示之郵包外盒；復於110年8月31日23時50分許
    ，持本院核發之搜索票及臺灣臺中地方檢察署檢察官核發之
    拘票，在臺中市○○區○○○路000巷0號前，執行拘提李亮均到
    案，並扣得如附表編號3、4所示之手機，因而循線查獲上情
    。
二、案經臺灣臺中地方檢察署檢察官指揮法務部調查局航業調查
    處移送、臺中市政府警察局第一分局報告臺灣臺中地方檢察
    署檢察官偵查起訴。
    理  由
壹、證據能力部分：
一、按被告以外之人於審判外之言詞或書面陳述，除法律有規定
    者外，不得作為證據，刑事訴訟法第159條第1項定有明文。
    又按被告以外之人於審判外之陳述，雖不符刑事訴訟法第15
    9 條之1至第159條之4之規定，而經當事人於審判程序同意
    作為證據，法院審酌該言詞陳述或書面陳述作成時之情況，
    認為適當者，亦得為證據；當事人、代理人或辯護人於法院
    調查證據時，知有同法第159條第1項不得為證據之情形，而
    未於言詞辯論終結前聲明異議者，視為有前項之同意，刑事
    訴訟法第159條之5亦有明文，而該條規定之立法意旨，在於
    確認當事人對於傳聞證據有處分權，得放棄反對詰問權，同
    意或擬制同意傳聞證據可作為證據，屬於證據傳聞性之解除
    行為，如法院認為適當，不論該傳聞證據是否具備刑事訴訟
    法第159條之1至第159條之4所定情形，均容許作為證據，不
    以未具備刑事訴訟法第159條之1至第159條之4所定情形為前
    提（最高法院104年度第3次刑事庭會議決議參照）。本判決
    認定事實所引用之供述證據（含文書證據），檢察官、被告
    黃奕鴻、公設辯護人均不爭執其證據能力，亦未於言詞辯論
    終結前聲明異議（見本院卷第43頁、第51頁至第58頁、第73
    頁至第87頁），而本院審酌各該證據作成時之情況，並無違
    法不當或證明力明顯過低之瑕疵，亦認以之作為證據應屬適
    當，是依刑事訴訟法第159條之5規定，均有證據能力。
二、除法律另有規定外，實施刑事訴訟程序之公務員因違背法定
    程序取得之證據，其有無證據能力之認定，應審酌人權保障
    及公共利益之均衡維護，刑事訴訟法第158條之4定有明文。
    查本案所引用之非供述證據，經本院審酌與本案被告被訴犯
    罪事實具有關聯性，且並無證據證明係實施刑事訴訟程序之
    公務員違背法定程序所取得，亦無證據證明有何偽造、變造
    之情事，自應認均具有證據能力，得作為證據。
貳、實體部分：
一、認定犯罪事實所憑證據及理由：　
  ㈠上揭犯罪事實，業據被告黃奕鴻於本院訊問、準備程序及審
    理時坦承不諱，核與證人李亮均、劉侑昆於警詢及偵訊時之
    證述大致相符（見偵字第1781號卷第63頁至第66頁、第71頁
    至第77頁、第79頁至第84頁、偵字第1782號卷第57頁至第60
    頁、第69頁至第78頁、偵緝字第422號卷第87頁至第97頁、
    第179頁至第183頁、第195頁至第211頁、偵緝字423號卷第8
    7頁至97頁、第179頁至第183頁、第195頁至第211頁、偵字
    第15961號卷第27頁至第30頁、第35頁至第48頁、第219頁至
    第235頁），並有指認犯罪嫌疑人紀錄表（李亮均指認被告
    ，見偵字第1781號卷第85頁至第87頁、偵字第1782號卷第95
    頁至第97頁、偵緝字第422號卷第129頁至第133頁、偵緝字
    第423號卷第129頁至第133頁、偵字第15961號卷第49頁至52
    頁）、指認犯罪嫌疑人紀錄表（劉侑昆指認李亮均，見偵字
    第1781號卷第67頁至第69頁、偵字第1782號卷第65頁至第67
    頁、偵字第15961號卷第31頁至第33頁)、自願受搜索同意書
    （受搜索人：劉侑昆，見偵字第1781號卷第89頁、偵字第15
    961號卷第53頁)、法務部調查局南投縣調查站搜索扣押筆錄
    、扣押物品目錄表、收據（受執行人：劉侑昆，見偵字第17
    81號卷第91頁至第99頁、偵字第1782號卷第99頁至第107頁
    、偵字第15961號卷第55頁至第63頁)、法務部調查局110年8
    月26日調科壹字第11023207170號鑑定書、111年2月23日調
    科壹字第11123200850號函暨檢附人工鑑別編號000000000號
    案品調驗結果（見偵字第1781號卷第127頁、偵字第1782號
    卷第183頁、偵字第15961號卷第91頁至第94頁）、110年8月
    27日掛號郵件簽收清單(見偵字第1781號卷第129頁、偵字第
    1782號卷第175頁、偵字第15961號卷第95頁)、法務部調查
    局航業調查處110年8月27日LIU YU KUN毒品案查獲證物啟封
    紀錄(見偵字第1781號卷第131頁、偵字第1782號卷第63頁、
    偵字第15961號卷第97頁)、財政部關務署臺中關110年8月16
    日中普業一字第1101017130號函暨檢附之國際普通郵包寄貨
    單、財政部關務署臺中關貨物運輸工具扣押收據、搜索筆錄
    及相關照片(見偵字第1781號卷第133頁至第142頁、偵字第1
    782號卷第177頁至第182頁、偵字第15961號卷第99頁至第10
    8頁)、證人劉侑昆及證人李亮均之通訊軟體LINE對話紀錄翻
    拍照片(見偵字第1781號卷第143頁、偵字第15961號卷第109
    頁)、臺中市政府警察局第一分局偵查隊偵辦毒品案件照片(
    見偵字第1781號卷第145頁至第147頁、偵字第15961號卷第1
    11頁至第113頁)、證人劉侑昆及證人李亮均之通話對話譯文
    (見偵字第1781號卷第149頁至第153頁、偵字第15961號卷第
    115頁至第119頁)、被告暱稱「黃洋蔥」facebook個人頁面
    、暱稱「混世大魔王」通訊軟體telegram對話紀錄翻拍照片
    及本案相關照片（見偵字第1781號卷第155頁至第168頁、偵
    字第1782號卷第81頁至第94頁、偵緝字第422號卷第101頁至
    第127頁、偵緝字第423號卷第101頁至第127頁、偵字第1596
    1號卷第121頁至134頁）、臺中市政府警察局第一分局刑案
    照片(見偵字第1781號卷第189頁至第197頁、偵字第15961號
    卷第135頁至143頁)、法務部調查局航業調查處110年度毒保
    字第280號、110年度保管字第4064號扣押物品清單、獲案毒
    品表(見偵字第1782號卷第191頁至第192頁、第195頁)在卷
    可稽；此外，復有扣案如附表編號1、2所示之國際郵包外盒
    、大麻膏可資佐證，是足徵被告任意性之自白與事實相符，
    堪以採信。
  ㈡起訴書固認：本案之第二級毒品大麻膏係由被告黃奕鴻於110
    年8月間，以不詳方式、金額向真實姓名年籍不詳之賣家自
    加拿大「購入」等語，惟查：依被告於本院訊問時供述略以
    ：我是在飛機群組中看到有人問說有沒有人可以代收包裹，
    後來李亮均問我說有沒有什麼工作可以做，我才跟他說代收
    包裹的工作等語（見本院卷聲羈字卷第15頁至第18頁、偵緝
    字第422號卷第161頁至第164頁、偵緝字第423號卷第161頁
    至第164頁），於本院審理時供述略以：是李亮均問我有沒
    有工作可兼職，我就在飛機軟體看到有人在收包裹的工作，
    我就介紹收包裹工作給他，對方跟我說費用好像是4萬元，
    我是將4萬元全部跟李亮均說，李亮均與他朋友（即劉侑昆
    ）間怎麼拆帳不清楚，2萬元部分他要分我一半，包裹我沒
    有購買，我是接這個工作，直接介紹給他等語（見本院卷第
    77頁），被告前開供述前後一致。另證人李亮均於警詢時證
    稱略以：因劉侑昆向我表示他很缺錢，我就問黃奕鴻，說我
    的朋友想要工作賺錢，有沒有工作可以做，後來黃奕鴻就向
    我說有代收郵包的工作，酬勞是2萬元，黃奕鴻在向我說明
    代收郵包的工作時，有提到郵包不能拆，是大麻煙油之類的
    東西等語；於偵查中證稱略以：是劉侑昆叫我去問有沒有工
    作，黃奕鴻那邊剛好有，劉侑昆就去接包裹…我跟劉侑昆說
    我朋友那邊有工作，劉侑昆就說他想接，我就幫他問黃奕鴻
    ，黃奕鴻就說是收包裹，黃奕鴻有跟我說那是毒品包裹…黃
    奕鴻又跟我說確定是大麻煙油，我跟劉侑昆說確定是大麻煙
    油，劉侑昆說好，他缺錢，他想做，我又跟黃奕鴻說，黃奕
    鴻就叫我去拍劉侑昆的身分證及地址，我就傳給黃奕鴻，黃
    奕鴻說的荷蘭可能是他的上面，黃奕鴻沒有跟我聊過荷蘭，
    因為這不是我的工作，我有沒有去問他等語（見偵緝字第42
    3號卷第91-95、204-206頁）；證人劉侑昆於偵查中則證稱
    略以：本件跟我接洽毒品包裹的人只有李亮均，李亮均一開
    始只有跟我說是K他命，後來我去領包裹被抓之後才知道裡
    面是大麻膏等語（見偵緝字第422號卷第179-180頁），證人
    李亮均或劉侑昆均未證述本案大麻膏係由被告向不詳之賣家
    自加拿大購入。又遍查卷內亦無證據可資證明被告係自己出
    資「購入」本案之第二級毒品大麻膏。是被告前開所辯，應
    堪採信，故更正此部分之犯罪事實如上。
  ㈢至公設辯護人雖為被告辯護略以：被告於本院羈押訊問時，
    供稱郵包內之毒品可能摻有一些第三級毒品愷他命成分，然
    本案遭查扣者係第二級毒品大麻膏，是以本案應審酌有無所
    知所犯之錯誤理論適用等語（見本院卷第47頁）。惟查，被
    告於本院審理程序時供稱：剛開始本案毒品上游是說寄愷他
    命，寄送過程中，對方才又說是寄送大麻，故有告知李亮均
    、劉侑昆是寄送大麻等語（見本院卷第85頁）。參以證人李
    亮均於警詢及偵訊中均證述被告有向其提及包裹內是大麻煙
    油等語如前，故依前開被告之供述及證人李亮均之證詞可知
    ，被告至遲於上開郵包寄送前即已知本案之包裹內係裝有第
    二級毒品大麻，其仍同意共同參與運輸本案之第二級毒品大
    麻膏入境，是被告主觀上確有運輸第二級毒品之故意甚明，
    本案自無辯護人所稱所知所犯理論之適用，一併指明。
  ㈣綜上，本案事證明確，被告犯行洵堪認定，應依法論科。
二、論罪科刑：
  ㈠按大麻為毒品危害防制條例第2條第2項第2款所列管之第二級
    毒品，並為行政院依懲治走私條例第2條第3項規定公告之「
    管制物品管制品項及管制方式」第1點第3款所列管制進出口
    物品，不得非法運輸及私運進口。次按運輸毒品罪之成立，
    並非以所運輸之毒品已運抵目的地為要件，區別既遂、未遂
    之依據，係以已否起運離開現場為準如已起運離開現場而進
    入運輸途中，即屬既遂，不以達到目的地為必要。而所稱「
    運輸毒品」行為，乃指自某地運送至他地而言，自國外運至
    國內，固屬之，於國內之甲地運至乙地，祇要在其犯罪計畫
    之內，亦同屬之(最高法院107年度台上字第4452號判決要旨
    參照)。又按懲治走私條例第2條第1項所定之私運管制物品
    進口罪，係指私運管制物品進入我國國境。所稱國境，指國
    家統治權所及之範圍，包括領土、領海及領空。從而，走私
    行為，應以私運管制物品已否進入國境，為區分既遂、未遂
    之標準（最高法院98年度台上字第156號判決參照）。查本
    件大麻膏已自加拿大溫哥華起運輸送進入我國國境，依前述
    說明，被告運輸及私運管制物品進口行為，均已既遂無疑。
    是核被告所為，係犯毒品危害防制條例第4條第2項之運輸第
    二級毒品罪及懲治走私條例第2條第1項之私運管制物品進口
    罪。
  ㈡共同正犯之成立，祇須具有犯意之聯絡，行為之分擔，既不
    問犯罪動機起於何人，亦不必每一階段犯行，均經參與；共
    同正犯之意思聯絡，原不以數人間直接發生者為限，即有間
    接之聯絡者，亦包括在內。如甲分別邀約乙、丙犯罪，雖乙
    、丙間彼此並無直接之聯絡，亦無礙於其為共同正犯之成立
    ；共同正犯，係共同實行犯罪行為之人，在共同意思範圍內
    ，各自分擔犯罪行為之一部，相互利用他人之行為，以達其
    犯罪之目的，其成立不以全體均參與實行犯罪構成要件之行
    為為要件，其行為分擔，亦不以每一階段皆有參與為必要，
    倘具有相互利用其行為之合同意思所為，仍應負共同正犯之
    責（最高法院34年上字第862號、77年台上字第2135號、99
    年度台上字第1323號判決意旨參照）。本案被告雖非上開郵
    包之直接收件人，惟其擔任與本案毒品上游聯繫之角色並邀
    集共犯李亮均、劉侑昆為上開犯行，彼此間有犯意聯絡及行
    為分擔，應論以共同正犯。另被告係利用不知情之國際郵包
    運輸及郵務業者遂行本案犯行，為間接正犯。
  ㈢被告係以一運輸行為，同時觸犯運輸第二級毒品罪、私運管
    制物品進口罪，係想像競合犯，應依刑法第55條規定，從一
    重之運輸第二級毒品罪論處。
  ㈣刑之減輕：
　⒈按犯毒品危害防制條例第4條至第8條之罪於偵查及歷次審判
    中均自白者，減輕其刑。毒品危害防制條例第17條第2項定
    有明文。所稱「自白」乃指對於該當於犯罪構成要件之具體
    社會事實，向職司偵查或審判之公務員為肯定供述之謂。至
    於所供述之具體社會事實，在法律上如何評價有所陳述或答
    辯，乃辯護權之行使，不影響自白之成立。再不論自白係出
    於自動或被動、簡單或詳細、一次或多次，及自白後有無翻
    異，苟於偵查及歷次審判中均曾經自白，即應依法減輕其刑
    。查，被告就本案運輸第二級毒品犯行，於臺灣臺中地方檢
    察署檢察官向本院聲請羈押之本院訊問程序中自白犯罪，有
    本院訊問筆錄可參（見聲羈卷第16頁），被告嗣於本院審理
    中自白犯罪，故應依毒品危害防制條例第17條第2項之規定
    ，減輕其刑。
　⒉按被告因供自己施用而犯毒品危害防制條例第4條之運輸毒品
    罪，且情節輕微者，得減輕其刑。毒品危害防制條例第17條
    第3項定有明文。查，本案被告並非供自己施用而係基於賺
    取金錢之目的而運輸本案之第二級毒品大麻膏入境，自無該
    條減輕其刑之適用，附此敘明。
　⒊按犯毒品危害防制條例第4條至第8條、第10條或第11條之罪
    ，供出毒品來源，因而查獲其他正犯或共犯者，減輕或免除
    其刑。毒品危害防制條例第17條第1項定有明文。查，被告
    於本院訊問供稱：那個人的飛機暱稱是荷蘭，我在8月19日
    跟李亮均說「今天會到，簽收後不要馬上拿，放在他家兩天
    」是轉達荷蘭說的話等語（見聲羈卷第16頁）；於本院審理
    時則陳稱：我是在飛機軟體找到暱稱「以色列」、「荷蘭」
    的人，他在群組內說徵收包裹，對方答應報酬4萬元等語（
    見本院卷第84-85頁），被告並未供出「以色列」或「荷蘭
    」之具體姓名、身分或其他可資辨別之資料；又經本院函詢
    結果，本案檢警就本案其他共犯所涉毒品犯行於查獲被告前
    即已掌握，並未因被告之供述而查獲其他正犯或共犯，此有
    臺灣臺中地方檢察署111年5月23日中檢永祥111偵15961字第
    1119055104號函、臺中市政府警察局第一分局111年5月23日
    中市警一分偵字第1110022248號函附卷可佐（見本院卷第37
    頁至第39頁），故本案無毒品危害防制條例第17條第1項之
    適用，併此敘明。
  ㈤爰以行為人之責任為基礎，審酌被告不思以正當方式賺取金
    錢，竟介紹並夥同他人以上開方式共同自國外輸入屬第二級
    毒品及管制進出口物品即第二級毒品大麻膏，毛重達670公
    克，無視毒品對社會秩序及國民健康危害至深且鉅，所為實
    屬不該，被告犯後於偵查中初始否認犯行，嗣經臺灣臺中地
    方檢察署檢察官向本院聲請羈押，經本院訊問終能坦承犯行
    ，態度尚可，本案運輸入境之大麻膏尚未流入市面即遭查獲
    ，兼衡本案如附表編號2所示之大麻膏毛重達670公克及檢察
    官之求刑意見（見本院卷第86頁至第87頁），暨被告自陳學
    歷為高中肄業、從事殯葬業、月薪約3萬5千元、未婚無需扶
    養子女、但有父母需扶養等生活狀況（見本院卷第87頁）等
    一切情狀，量處如主文所示之刑。
  ㈥沒收部分：
　⒈按查獲之第一、二級毒品或施用第一、二級毒品之器具，不
    問屬於犯罪行為人與否，均沒收銷燬之；犯毒品危害防制條
    例第4條至第9條、第12條、第13條或第14條第1項、第2項之
    罪者，其供犯罪所用之物，不問屬於犯罪行為人與否，均沒
    收之，毒品危害防制條例第18條第1項前段、第19條分別定
    有明文。
　2.查，本件查獲扣案如附表編號2所示之第二級毒品大麻膏3瓶
    ，經鑑定結果確均含有第二級毒品大麻成分（毛重670公克
    ，因黏稠無法精確秤重），有法務部調查局110年8月26日調
    科壹字第11023207170號鑑定書、111年2月23日調科壹字第1
    1123200850號函暨檢附人工鑑別編號000000000號案品調驗
    結果在卷足佐（見偵字第1781號卷第127頁、偵字第1782號
    卷第183頁、偵字第15961號卷第91頁至第94頁），均屬毒品
    危害防制條例第2條第2項第2款所規定之第二級毒品，應依
    毒品危害防制條例第18條第1項前段規定，均於被告所犯罪
    刑項下宣告沒收銷燬。又盛裝上開毒品之瓶身，均因與其內
    之毒品難以完全析離，應視為一體，併予宣告沒收銷燬。至
    鑑驗耗損之毒品，既已用罄滅失而不復存在，爰不另為沒收
    銷燬之諭知。
　3.另扣案如附表編號1所示之郵包外盒，係用以包裝夾藏附表
    編號2所示大麻膏之外包裝盒，係供被告及李亮均、劉侑昆
    等3人本案犯罪所用，由被告、李亮均指示劉侑昆作為郵包
    收件人，並已由劉侑昆領取郵包，被告並利用通訊軟體指示
    「（郵包）簽收後不要馬上拿。放在他家（即劉侑昆家）兩
    天」等語，後續由李亮均負責前往收取，此有被告與李亮均
    之通訊軟體telegram對話翻拍照片、李亮均及劉侑昆2人之
    通話譯文附卷可憑（見偵字第1781號卷第149至153頁、第16
    4頁、偵字第1782號卷第90頁、偵緝字第422號卷第119頁、
    偵緝字第423號卷第119頁、偵字第15961號卷第115頁至第11
    9頁、第130頁），足認被告對於該郵包具有事實上處分權，
    爰依毒品危害防制條例第19條第1項規定，於被告所犯罪刑
    項下宣告沒收。
據上論斷，應依刑事訴訟法第299條第1項前段，判決如主文。
本案經檢察官張富鈞提起公訴，檢察官張凱傑、林忠義到庭執行
職務。
中　　華　　民　　國　　111 　年　　10 　月　　26　　日
                  刑事第十二庭  審判長法  官 許月馨
                                      法  官 陳盈睿
                                      法  官 陳怡君
以上正本證明與原本無異。
如不服本判決應於收受送達後20日內向本院提出上訴書狀，並應
敘述具體理由；其未敘述上訴理由者，應於上訴期間屆滿後20日
內向本院補提理由書（均須按他造當事人之人數附繕本）「切勿
逕送上級法院」。
　　　　                              書記官 蔡明純
中　　華　　民　　國　　111 　年　　10　　月　　26　　日
◎附錄本案論罪科刑法條
毒品危害防制條例第4條
製造、運輸、販賣第一級毒品者，處死刑或無期徒刑；處無期徒
刑者，得併科新臺幣3千萬元以下罰金。
製造、運輸、販賣第二級毒品者，處無期徒刑或10年以上有期徒
刑，得併科新臺幣1千5百萬元以下罰金。
製造、運輸、販賣第三級毒品者，處7年以上有期徒刑，得併科
新臺幣1千萬元以下罰金。
製造、運輸、販賣第四級毒品者，處5年以上12年以下有期徒刑
，得併科新臺幣5百萬元以下罰金。
製造、運輸、販賣專供製造或施用毒品之器具者，處1年以上7年
以下有期徒刑，得併科新臺幣1百50萬元以下罰金。
前五項之未遂犯罰之。

懲治走私條例第2條
私運管制物品進口、出口者，處7年以下有期徒刑，得併科新臺
幣3百萬元以下罰金。
前項之未遂犯罰之。
第1項之管制物品，由行政院依下列各款規定公告其管制品項及
管制方式：
一、為防止犯罪必要，禁止易供或常供犯罪使用之特定器物進口
    、出口。
二、為維護金融秩序或交易安全必要，禁止偽造、變造之各種貨
    幣及有價證券進口、出口。
三、為維護國民健康必要，禁止、限制特定物品或來自特定地區
    之物品進口。
四、為維護國內農業產業發展必要，禁止、限制來自特定地區或
    一定數額以上之動植物及其產製品進口。
五、為遵守條約協定、履行國際義務必要，禁止、限制一定物品
    之進口、出口。

附表：
編號 物品名稱及數量 備註 1 夾藏毒品用國際郵包外盒1個（編號EZ000000000CA） 供本案犯罪所用之物。 2 大麻膏3瓶（毛重670公克） (1)經法務部調查局鑑定結果左列物品均含第二級毒品大麻成分 (2)法務部調查局航業調查處110年度毒保字第280號扣押物品清單 3 iPhone7粉紅色手機1支（含門號0000000000號SIM卡1張，IMEI碼：000000000000000） 李亮均所有，另案判決（臺灣高等法院臺中分院111年度上訴字第1696號）宣告沒收。 4 iPhoneX黑色手機1支（IMEI碼：00000000000000） 李亮均所有，與本案無關聯。